臺灣苗栗地方法院刑事判決
111年度易字第84號
公  訴  人  臺灣苗栗地方檢察署檢察官
被      告  謝永紳





上列被告因加重竊盜案件，經檢察官提起公訴（110年度偵字第7
 298號），被告於準備程序中就被訴事實為有罪之陳述，經告知
 簡式審判程序意旨，於聽取當事人之意見後，本院裁定以簡式
審 判程序審理，判決如下：
    主  文
謝永紳犯攜帶兇器竊盜罪，處有期徒刑陸月，如易科罰金，以新
 臺幣壹仟元折算壹日。
扣案之活動板手壹支沒收。　　
    犯罪事實及理由
一、本件犯罪事實、證據及應適用之法條，除下列補充及更正外
    ，其餘均引用檢察官起訴書之記載（如附件）。
  ㈠證據部分增列：被告謝永紳（下稱被告）於本院準備程序及
　　審理時之自白。
　㈡被告前因犯強制罪案件，經本院以110年度苗簡字第249號判
    決，判處有期徒刑2月確定，於民國110年9月7日易科罰金執
    行完畢，有臺灣高等法院被告前案紀錄表1份在卷為憑，其
    於受有期徒執行完畢後5年內，故意再犯本案有期徒刑以上
    之罪，雖為累犯，參酌司法院釋字第775號解釋指個案應量
    處最低法定刑、又無法適用刑法第59條在內減輕規定之情形
    ，法院應依此解釋意旨裁量不予加重最低本刑（最高法院10
    8年度台上字第338號判決意旨參照），本院審酌被告本案與
    前案強制罪之犯罪類型及法益種類不具同一或類似性，非同
    一罪質，以及本案之犯罪手段、主觀惡性、危害程度，並所
    竊得之車牌已發還被害人，有贓物認領保管單1紙在卷可查
    （110年度偵字第7298號卷《下稱偵卷》第77頁），堪認本案
    於法定刑度範圍內，審酌各項量刑事由後，已足以充分評價
    被告所應負擔之罪責，尚無加重法定最低本刑之必要，爰不
    加重其法定最低本刑，以符罪刑相當原則及比例原則。
二、爰審酌被告不思以正當途徑賺取所需，竟竊取他人之物，顯
    然缺乏對他人財產權應予尊重之觀念，所為實有不該，考量
    被告所竊得之犯罪所得即車牌2面，均已發還被害人，兼衡
    被害人遭竊之財物價值，被告於本院審理時自述為國中畢業
    之智識程度，任職於貨運公司擔任送貨員、月薪約新臺幣2
    萬多至4萬多元之經濟狀況，及未婚、未育有子女之生活狀
    況（本院卷第100至101頁）暨犯後於警詢、偵訊及本院審理
    時均坦承犯行之態度等一切情狀，量處如主文所示之刑，並
    依刑法第41條第1項前段規定，諭知易科罰金之折算標準。
三、沒收部分：
  ㈠按供犯罪所用，屬於犯罪行為人者，得沒收之，刑法第38條
    第2項定有明文。次按犯罪所得，屬於犯罪行為人者，沒收
    之，犯罪所得已實際合法發還被害人者，不予宣告沒收或追
    徵，刑法第38條之1第1項前段、第5項分別定有明文。
　㈡被告行竊所用之活動板手1支，為被告所有、供被告犯本案犯
    行所用，業據被告於警詢及本院審理時供述明確（110年度
    偵字第7298號卷第65頁、本院卷第100頁），爰依刑法第38
    條第2項前段規定諭知沒收。
  ㈢被告所竊得之車牌2面固為其犯罪所得，惟已發還被害人，有
    如前述，爰依刑法第38條之1第5項規定，不予宣告沒收或追
    徵。　
四、依刑事訴訟法第273條之1第1項、第299條第1項前段，判決
    如主文。
五、本判決書係依刑事訴訟法第310條之2準用同法第454條第1 
    、2項製作，犯罪事實、證據及應適用之法條，並得引用檢
    察官起訴書之記載。如不服本件判決，得自判決送達之日起
    20日內，以書狀敘述理由，提起上訴。
本案經檢察官呂宜臻提起公訴，檢察官楊岳都到庭執行職務。
中　　華　　民　　國 　111  　年　　6 　　月　 　7　　日
                  刑事第四庭  法  官  紀雅惠
以上正本證明與原本無異。
如不服本判決應於收受判決後20日內向本院提出上訴書狀，並應
敘述具體理由（均應附繕本）。告訴人或被害人如對本判決不服
者，應具備理由請求檢察官上訴，其上訴期間之計算係以檢察官
收受判決正本之日期為準。
中　　華　　民　　國 　111  　年　　6 　　月　 　7　　日
                              書記官  陳信全
附錄本案論罪科刑法條：
中華民國刑法第321條
犯前條第1 項、第2 項之罪而有下列情形之一者，處6月以上5年
以下有期徒刑，得併科50萬元以下罰金：
一、侵入住宅或有人居住之建築物、船艦或隱匿其內而犯之。
二、毀越門窗、牆垣或其他安全設備而犯之。
三、攜帶兇器而犯之。
四、結夥三人以上而犯之。
五、乘火災、水災或其他災害之際而犯之。
六、在車站、港埠、航空站或其他供水、陸、空公眾運輸之舟、
    車、航空機內而犯之。前項之未遂犯罰之。
附件：
臺灣苗栗地方檢察署檢察官起訴書
                                     110年度偵字第7298號
　　被　　　告　謝永紳　
上列被告因竊盜案件，業經偵查終結，認應提起公訴，茲將犯罪
事實及證據並所犯法條分敘如下：
　　　　犯罪事實
一、謝永紳前因妨害自由案件，經臺灣苗栗地方法院110年度苗
    簡字249號判決判處有期徒刑2月確定，於民國110年9月7日
    易科罰金執行完畢。詎其仍不知悔改，意圖為自己不法之所
    有，於110年11月1日凌晨某時，駕駛其所有原車牌號碼0000
    -00號且已註銷之黑色自用小客車至苗栗縣○○鄉○○村○○○00號
    對面，持客觀上得作為兇器之活動板手，拆卸胡明君所管領
    停放該處車牌號碼000-0000號自用小客車之車牌2面而竊取
    得手，並將該2面車牌懸掛於其所有之上開黑色自用小客車
    上。嗣經胡明君發現車牌失竊報警處理，謝永紳於110年11
    月2日22時30分許，在苗栗縣○○市○○街0號前，為警發覺懸掛
    上開失竊車牌（已發還）於上開黑色自用小客車上，並附帶
    搜索扣得活動板手1支，始悉上情。
二、案經苗栗縣警察局頭份分局報告偵辦。
　      證據並所犯法條
一、上開犯罪事實，業據被告謝永紳於警詢及偵查中均坦承不諱
    ，核與證人即被害人配偶陳蘭嬌於警詢中之指訴大致相符，
    並有苗栗縣警察局頭份分局三灣分駐所受（處）理案件證明
    單、失車─案件基本資料詳細畫面報表、苗栗縣警察局頭份
    分局搜索扣押筆錄、扣押物品目錄表、扣押物品收據、贓物
    認領保管單、車輛詳細資料報表各1份、扣案物照片4張附卷
    可佐，足徵被告自白與事實相符，其犯嫌堪以認定。
二、核被告所為，係犯刑法第321條第1項第3款之攜帶兇器竊盜
    罪嫌。被告於前案受有期徒刑之執行完畢後，5年以內故意
    再犯本案有期徒刑以上之罪，為累犯，依被告本案所犯情節
    ，因累犯加重其最低本刑，尚無司法院釋字第775號解釋所
    謂加重最低本刑致生行為人所受之刑罰超過其所應負擔罪責
    之情形，請依刑法第47條第1項規定加重其刑。扣案之板手1
    支，為被告所有，供犯罪所用之物，請依刑法第38條第2項
    前段之規定，宣告沒收。
三、依刑事訴訟法第251條第1項提起公訴。
　　此　致
臺灣苗栗地方法院
中　　華　　民　　國　 111　　年　　 2　　月　　 8　　日
　　　　　　　　　　　　　　　檢　察　官  呂宜臻 
本件證明與原本無異　
中　　華　　民　　國　 111　　年　　 2  　月     15   日
                              書  記  官  鄒霈靈